【裁判字號】    98,訴,84
【裁判日期】    980226
【裁判案由】    毒品危害防制條例
【裁判全文】
臺灣臺中地方法院刑事判決                98年度訴字第84號
公  訴  人  臺灣臺中地方法院檢察署檢察官
被      告  乙○○
                      號
上列被告因違反毒品危害防制條例案件，經檢察官提起公訴（97
年度毒偵字第5375號），被告於準備程序中為有罪陳述，經本院
合議庭裁定由受命法官依簡式審判程序獨任審理，判決如下：
    主    文
乙○○施用第一級毒品，處有期徒刑拾月，扣案之注射針筒壹支
沒收。
    犯罪事實
一、乙○○前因施用毒品案件，經本院以93年度毒聲字第1273號
    裁定送觀察勒戒，因認有繼續施用毒品傾向，再經本院以93
    年度毒聲字第1439號裁定令入戒治處所施以強制戒治，於民
    國94年7 月27日停止強制戒治釋放（指揮書執畢日期為94年
    10月28日），並經臺灣臺中地方法院檢察署檢察官於94年8
    月8 日以94年度戒毒偵字第166 號為不起訴處分確定；又於
    95年間因竊盜、施用毒品等案件，經本院分別以95年度沙簡
    字第559 號、95年度訴字第3869號判決判處有期徒刑3 月、
    3 月、1 年確定，嗣經減刑各減為有期徒刑1 月又15日、1
    月又15日、6 月確定，另於96年間因竊盜案件，經本院以96
    年度易字第4264號判決判處有期徒刑5 月、3 月確定，並與
    上開減刑定應執行刑為有期徒刑1 年2 月確定，於96年6 月
    14日入監執行，於97年8 月5 日縮短刑期假釋出監，現尚在
    假釋期間中（不構成累犯）。詎仍不知悔改，明知海洛因係
    屬毒品危害防制條例第2 條第2 項第1 款所定之第一級，不
    得持有、施用，竟於前開強制戒治執行完畢後5 年內，基於
    施用海洛因之犯意，於97年10月10日中午12時30分許，在臺
    中市中部科學園區附近之某停車場內，以將海洛因摻入注射
    針筒內注射身體之方式，施用海洛因1 次。嗣於同日晚間9
    時30分許，在臺中縣沙鹿鎮○○路與紅竹巷口前，因乙○○
    違規闖紅燈而為警攔檢查獲，並扣得乙○○丟棄在地上為其
    所有供其施用海洛因所用之注射針筒1 支，再經警徵得其同
    意採集尿液送驗，結果呈嗎啡陽性反應，而查悉上情。
二、案經臺中縣警察局清水分局報請臺灣臺中地方法院檢察署檢
    察官偵查起訴。
    理    由
一、本件被告乙○○所犯係死刑、無期徒刑、最輕本刑為3 年以
    上有期徒刑以外之罪，其於準備程序中就被訴事實為有罪之
    陳述，經受命法官告知簡式審判程序之旨，並聽取公訴人及
    被告之意見後，本院合議庭認為適宜由受命法官獨任進行簡
    式審判程序，依刑事訴訟法第273 條之1 第1 項規定，裁定
    由受命法官獨任進行審判程序，合先敘明。
二、上開犯罪事實，業據被告乙○○於警詢、偵查中及本院準備
    、審理時坦承不諱，且被告為警查獲後所採集之尿液經送請
    中山醫學大學附設醫院檢驗科藥物檢測中心檢驗結果，呈嗎
    啡陽性反應，有該中心97年10月23日尿液檢驗報告及臺中縣
    警察局清水分局委託鑑驗尿液代號與真實姓名對照表各1 紙
    附卷可稽（見警卷第13頁、偵查卷第12頁），並有注射針筒
    1 支扣案可佐，是被告之自白核與事實相符，應堪採信。本
    案事證明確，被告施用第一級毒品海洛因1 次之犯行，洵堪
    認定。
三、按觀察、勒戒或強制戒治執行完畢釋放後，5 年內再犯毒品
    危害防制條例第10條施用毒品之罪者，應依法追訴，毒品危
    害防制條例第23條第2 項定有明文。本件被告前因施用毒品
    案件，經本院以93年度毒聲字第1273號裁定送觀察勒戒，因
    認有繼續施用毒品傾向，再經本院以93 年 度毒聲字第1439
    號裁定令入戒治處所施以強制戒治，於94年7 月27日停止強
    制戒治釋放（指揮書執畢日期為94年10月28日），並經臺灣
    臺中地方法院檢察署檢察官於94年8 月8 日以94年度戒毒偵
    字第166 號為不起訴處分確定等情，有臺灣臺中地方法院檢
    察署刑案資料查註紀錄表、全國施用毒品案件紀錄表及臺灣
    高等法院被告前案紀錄表各1 份在卷可參，是被告於上開強
    制戒治執行完畢釋放後，5 年內再犯本件施用第一級毒品之
    犯行，依前開法條之規定，自應依法追訴、處罰。
四、核被告乙○○所為，係犯毒品危害防制條例第10條第1 項之
    施用第一級毒品海洛因罪。其持有第一級毒品海洛因之低度
    行為，為施用第一級毒品海洛因之高度行為所吸收，不另論
    罪。爰審酌被告經觀察、勒戒及強制戒治程序，再經法院判
    處罪刑後，仍未能徹底戒絕毒品，再犯本件施用第一級毒品
    犯行，足見其戒絕毒癮之意志不堅，未能體悟施用毒品對自
    己、家人造成之傷害及社會之負擔，惟念其犯後尚知坦承犯
    行，態度良好，及施用毒品乃戕害自身健康，尚未直接危害
    他人，反社會性不高等一切情狀，量處如主文所示之刑，以
    資懲儆。扣案之注射針筒1 支係被告所有，且係供被告施用
    海洛因所用之物，業據被告於警詢、偵查中及本院審理時供
    承明確，爰依刑法第38條第1 項第2 款之規定，併予宣告沒
    收。
據上論斷，應依刑事訴訟法第273 條之1 第1 項、第299 條第1
項前段，毒品危害防制條例第10條第1 項，刑法第11條前段、第
38條第1 項第2 款，判決如主文。
本案經檢察官甲○○到庭執行職務。
中    華    民    國    98    年    2     月    26    日
                  刑事第十六庭  法  官  陳玉聰
以上正本證明與原本無異。
如不服本判決，應於收受送達後10日內向本院提出上訴書狀（應
敘述具體理由並附繕本）。
上訴書狀如未敘述理由，應於上訴期間屆滿後20日內補提理由書
於本院。
                                書記官  王崑煜
中    華    民    國    98    年    2     月    26    日
附錄本判決論罪科刑之法條：
毒品危害防制條例第10條第1項
施用第一級毒品者，處6月以上5年以下有期徒刑。


司法院資訊處製作；財團法人民間司法改革基金會備份。
